臺灣新北地方法院板橋簡易庭民事簡易判決
111年度板簡字第547號
原      告  陳羽新  
訴訟代理人  楊毅杰  
被      告  林修國  

            瞿怡康  

            林怡如  

上列當事人間請求侵權行為損害賠償（交通）事件，經本院於民
國111年10月17日言詞辯論終結，判決如下：
    主      文
被告林修國、瞿怡康應連帶給付原告新臺幣伍萬貳仟柒佰壹拾參
元元，及林修國自民國一百一十一年九月二十七日起，瞿怡康自
民國一百一十一年十月一日起，均至清償日止，均按週年利率百
分之五計算之利息。
原告其餘之訴駁回。
訴訟費用由被告林修國、瞿怡康連帶負擔四分之一，餘由原告負
擔。
本判決第一項得假執行。
原告其餘假執行之聲請駁回。
    事實及理由
壹、程序部分：
    被告林修國、瞿怡康經合法通知，未於言詞辯論期日到場，
    核無民事訴訟法第386條各款所列情形，爰依原告聲請，由
    其一造辯論而為判決。
貳、實體部分：
一、原告主張：被告林修國於民國110年12月1日17時29分，駕駛
    車牌號碼000-0000號普通重型機車（下稱甲機車）行經新北
    市○○區○○路000號前，過失未注意車前狀況，被告瞿怡康駕
    駛車牌號碼000-0000號自用小客車（下稱乙汽車）行至上址
    停車格停車，過失停車操作時未注意其他車輛，被告林怡如
    駕駛車牌號碼000-0000號普通重型機車（下稱丙機車）行至
    上址，過失違規跨越分向線行駛，適原告駕駛訴外人楊毅杰
    所有之車牌號碼000-0000號自用小客車（下稱系爭車輛）行
    至上址，與甲機車發生碰撞（下稱系爭事故），致系爭車輛
    被毀損，支出修復費用新臺幣（下同）209,721元（工資含
    噴漆35,268元、零件174,453元），原告已自楊毅杰受讓系
    爭車輛之損害賠償債權，爰依侵權行為及債權讓與之法律關
    係，請求被告連帶賠償等語。並聲明：⒈被告應連帶給付原
    告209,721元，及自起訴狀繕本送達翌日起至清償日止，按
    週年利率5％計算之利息。⒉願供擔保請准宣告假執行。
二、被告抗辯：
　㈠林怡如則以：我沒有肇事責任等語資為抗辯。並聲明：原告
    之訴駁回。
　㈡林修國、瞿怡康經合法通知，未於言詞辯論期日到場，亦未
    提出書狀為聲明或陳述。
三、經查，林怡如於110年12月1日17時29分，駕駛丙機車沿新北
    市三峽區大學路往學勤路方向直行，行經大學路196號前，
    違規跨越分向線行駛，林修國駕駛甲機車沿大學路往學勤路
    方向直行至上址，過失未注意車前狀況，瞿怡康駕駛乙汽車
    沿大學路往學勤路方向行至上址停車格停車，過失停車操作
    時未注意其他車輛，適原告駕駛楊毅杰所有之系爭車輛沿大
    學路往學勤路方向行至上址，與同向後方甲機車發生碰撞之
    系爭事故，致系爭車輛被毀損等事實，有道路交通事故現場
    圖、道路交通事故調查報告表㈠㈡、道路交通事故照片、調查
    筆錄、道路交通事故初步分析研判表（見本院卷第47頁至第
    90頁）及行車紀錄器錄影可稽，且為林怡如所不爭執，而林
    修國、瞿怡康對於原告主張之上開事實，已於相當時期受合
    法之通知，而於言詞辯論期日不到場，亦未提出準備書狀爭
    執，依法視同自認，堪信原告主張林修國、瞿怡康之上開共
    同侵權行為事實及林怡如之違規駕駛事實為真實。
四、本院之判斷：
　㈠林怡如是否應負侵權行為損害賠償責任？
　⒈按民法第184條之一般侵權行為應由被害人就不法性、可責性
    及因果關係為舉證。而民法第191條之2規定係將主觀要件之
    舉證責任倒置，轉由加害人就其無故意、過失負舉證責任。
    是兩車均為行駛中非依軌道行駛之動力車輛，被害人請求損
    害賠償時，關於其受有損害，係由對方車輛於行進中所造成
    ，並兩者間有因果關係，仍應由其負舉證責任，僅無須證明
    對方有故意或過失而已（最高法院108年度台上字第2459號
    判決）。民法第184條第2項亦係侵權行為主觀要件舉證責任
    倒置之規定，然關於違反保護他人之法律與損害間有因果關
    係，原告仍應負舉證之責。
　⒉林怡如於上開時、地固違規跨越分向線行駛而違反保護之他
    人法律，然系爭事故發生時丙機車係在甲機車、系爭車輛前
    方相距1至2停車格處停等後跨越分向線行駛，同時同向後方
    系爭車輛遭甲機車自後撞擊，系爭車輛未曾與丙機車發生碰
    撞，有前開道路交通事故案卷資料及行車紀錄器錄影可憑，
    並參之林修國於警詢時陳述：當時右前方乙汽車從停車格往
    左駛入車道，我為閃避乙汽車就往左行駛，見前方系爭車輛
    停止在車道上，不及反應，就與系爭車輛發生碰撞等語（見
    本院卷第51頁），瞿怡康於警詢中陳稱：當時我將停到路邊
    停車格，停好車後見到乙汽車自後方碰撞前方的系爭車輛等
    情（見本院卷第69頁），以及原告於警詢時自陳：當時右前
    方停車格乙汽車往左駛入車道，我就往左閃避，因丙機車在
    我前方停等，我減速停止，就遭後方甲機車碰撞等節（見本
    院卷第57頁），可知系爭事故之發生係因瞿怡康駕駛乙汽車
    停車操作不當未注意其他車道上之車輛，以及林修國駕駛甲
    機車未注意車前狀況所致，與林怡如駕駛丙機車之行為間無
    相當因果關係，新北市政府警察局道路交通事故初步分析研
    判表亦同此認定（見本院卷第19頁、第21頁），原告復未提
    出其他足以證明系爭事故之發生及系爭車輛被毀損係因林怡
    如之駕駛行為所造成且二者間有相當因果關係之證據，即與
    民法第184條第1項、第184條第2項、第191條之2、第185條
    第1項之侵權行為成立要件不符，則原告主張林怡如應負民
    法第184條第1項、第184條第2項、第191條之2、第185條第1
    項之侵權行為損害賠償責任，並請求林怡如賠償損害，即屬
    無據，不應准許。
　㈡林修國、瞿怡康應負損害賠償金額若干？
　⒈按因故意或過失，不法侵害他人之權利者，負損害賠償責任
    。違反保護他人之法律，致生損害於他人者，負賠償責任。
    汽車、機車或其他非依軌道行駛之動力車輛，在使用中加損
    害於他人者，駕駛人應賠償因此所生之損害。數人共同不法
    侵害他人之權利者，連帶負損害賠償責任。不法毀損他人之
    物者，被害人得請求賠償其物因毀損所減少之價額，民法第
    184條第1項前段、第2項前段、第191條之2前段、第185條第
    1項前段、第196條分別定有明文。本件林修國、瞿怡康既經
    認定有上述共同侵權行為，不法毀損系爭車輛，自應依上規
    定連帶負損害賠償責任。
　⒉按債權人得將債權讓與於第三人。債權之讓與，非經讓與人
    或受讓人通知債務人，對於債務人不生效力。但法律另有規
    定者，不在此限。受讓人將讓與人所立之讓與字據提示於債
    務人者，與通知有同一之效力，民法第294條第1項前段、第
    297條第1項、第2項定有明文。原告主張已自系爭車輛所有
    權人楊毅杰受讓系爭車輛之損害賠償債權，業據提出債權讓
    與證明書為證（見本院卷第109頁），該證明書已提示交付
    被告收受（見本院卷第121頁、第125頁），堪認系爭車輛之
    損害賠償債權已經楊毅杰讓與原告，並對林修國、瞿怡康發
    生效力，原告自得依前揭侵權行為及債權讓與之規定請求林
    修國、瞿怡康連帶賠償損害。
　⒊依營利事業所得稅結算申報查核準則第95條第6項規定「固定
    資產提列折舊採用平均法、定率遞減法或年數合計法者，以
    一年為計算單位；其使用期間未滿一年者，按實際使用之月
    數相當於全年之比例計算之；不滿一月者，以月計」，及行
    政院所頒「固定資產耐用年數表」及「固定資產折舊率表」
    規定，非運輸業用客貨車之耐用年數為5年，依定率遞減法
    每年折舊千分之369，其最後一年之折舊額，加歷年折舊累
    計額，總和不得超過該資產成本原額之10分之9，系爭車輛
    於105年6月（推定15日）出廠，至系爭事故時之使用期間已
    逾5年，則零件費用扣除折舊後之餘額為17,445元，加計無
    須折舊之工資含噴漆35,268元，合計原告得請求賠償52,713
    元；逾此範圍之請求，則屬無據。。
　㈢按給付無確定期限者，債務人於債權人得請求給付時，經其
    催告而未為給付，自受催告時起，負遲延責任。其經債權人
    起訴而送達訴狀，或依督促程序送達支付命令，或為其他相
    類之行為者，與催告有同一之效力。遲延之債務，以支付金
    錢為標的者，債權人得請求依法定利率計算之遲延利息。應
    付利息之債務，其利率未經約定，亦無法律可據者，週年利
    率為5％，民法第229條第2項、第233條第1項前段、第203條
    分別定有明文。本件係侵權行為損害賠償之債，以支付金錢
    為標的，無確定期限，未約定利率，則原告請求自起訴狀繕
    本送達翌日即林修國自111年9月27日起（見本院卷第121頁
    ）、瞿怡康自111年10月1日起（本院卷第125頁），均至清
    償日止，均按週年利率5％計算之利息，於法有據。　
五、綜上所述，原告本於侵權行為及債權讓與之法律關係，依民
    法民法第184條第1項前段、第2項、第191條之2、第185條第
    1項規定，請求林修國、瞿怡康連帶給付52,713元，及林修
    國自111年9月27日起、瞿怡康自111年10月1日起，均至清償
    日止，均按週年利率5％計算之利息，為有理由，應予准許；
    逾此部分之請求，為無理由，應予駁回。
六、本件係就民事訴訟法第427條訴訟適用簡易程序所為被告敗
    訴之判決，應依同法第389條第1項第3款規定，職權宣告假
    執行；至原告敗訴部分，其假執行之聲請因訴之駁回而失所
    附麗，應併駁回之。
七、本件事證已臻明確，兩造其餘攻擊防禦方法及證據，經審酌
    後與判決之結果不生影響，爰不一一論列。。
據上論結，本件原告之訴為一部有理由，一部無理由，依民事訴
訟法第436條第2項、第385條第1項前段、第79條、第85條第2項
、第389條第1項第3款，判決如主文。
中　　華　　民　　國　　111 　年　　11　　月　　11　　日
                    臺灣新北地方法院板橋簡易庭
　　　　　　　　　　　　法  官　陳佳君
以上為正本係照原本作成。　　　　　　　　　　　　
如不服本判決，應於送達後20日內，向本院提出上訴狀並表明上
訴理由，如於本判決宣示後送達前提起上訴者，應於判決送達後
20日內補提上訴理由書（須附繕本）。
如委任律師提起上訴者，應一併繳納上訴審裁判費。 
中　　華　　民　　國　　111 　年　　11　　月　　11　　日
                        書記官  李庭君